臺灣屏東地方法院刑事判決　　　　　　100年度交簡上字第4號
上　訴　人
即　被　告　陳崇榮
上列上訴人因公共危險案件，不服本院99年度交簡字第1079號中
華民國99年11月9 日第一審簡易判決（聲請簡易判決處刑案號：
99年度偵字第8506號），提起上訴，本院管轄之第二審合議庭判
決如下：
    主  文
上訴駁回。
陳崇榮緩刑年。
    事  實
一、陳崇榮於民國99年8 月11日7 時許，在屏東縣枋寮鄉新龍村
    之某臭豆腐店內，飲用酒類後，明知其酒後已達不能安全駕
    駛動力交通工具之程度，竟仍於同日17時許，騎乘車牌號碼
    SB8 —025 號（聲請簡易判決處刑書誤為SB—025 號）輕型
    機車上路。嗣於同日20時55分許，行經屏東縣枋寮鄉○○村
    ○○路段（聲請簡易判決處刑書誤載為瓦瑤路段）時，不慎
    自行衝入路旁之水溝而受傷，經警到場處理將其送醫急救後
    ，測得其血液中所含酒精濃度高達266MG/DL（換算成呼氣中
    所含酒精濃度為每公升1.33毫克），始查悉上情。
二、案經屏東縣政府警察局枋寮分局報請臺灣屏東地方法院檢察
    署檢察官偵查後，聲請以簡易判決處刑。
    理  由
壹、證據能力方面：
    按傳聞法則之重要理論依據，在於傳聞證據未經當事人之反
    對詰問予以核實，乃予排斥，惟若當事人已放棄對原供述人
    之反對詰問權，於法院審判時表明同意該等傳聞證據可作為
    證據，基於證據資料愈豐富，愈有助於真實發現之理念，並
    貫徹刑事訴訟法修法加重當事人進行主義之精神，確認當事
    人對於證據能力有處分權之制度，傳聞證據經當事人同意作
    為證據，法院認為適當者，亦得為證據。本件上訴人即被告
    （下稱被告）陳崇榮於本院言詞辯論終結前，對於卷附具有
    傳聞證據性質之證據，均已知其情，然未聲明異議，本院復
    斟酌各該證據並非非法取得，亦無證明力明顯過低之情形，
    以之作為證據，應屬適當，是依刑事訴訟法第159 條之5 第
    1 項規定，應認該等證據均得採為證據。
貳、實體方面：
一、上揭犯罪事實，業據被告陳崇榮於偵查及本院審理時坦承不
    諱（見偵卷第5 至6 頁、本院卷第18頁正面）；復有道路交
    通事故現場圖、道路交通事故調查報告表(一)、(二)、被告之酒
    精濃度測定紀錄表，及刑法第185 條之3 案件測試觀察紀錄
    表、現場照片等件在卷足資佐證（依次見警卷第11至13頁、
    第15頁、第16頁、第19至23頁）。又刑法第185 條之3 規定
    服用酒類致不能安全駕駛動力交通工具而駕駛罪，係抽象危
    險犯，並不以發生具體危險為必要，至所謂酒醉狀態，只需
    一般評價程度達於對車輛駕駛行為失其必要之注意力或判斷
    力之虞即可，至實際上對駕駛行為是否發生具體危險，則並
    不重要，而服用酒類不能安全駕駛動力交通工具之認定，參
    考德國、美國之認定標準，對於酒精濃度呼氣已達每公升0.
    55毫克或血液濃度達百分之0.11以上，肇事率為一般正常人
    之10倍，應認為已達不能安全駕駛之標準，業據法務部於88
    年5 月18日以88年度法檢字第1669號函示明確，是被告確因
    酒醉而達無法正常且安全駕駛動力交通工具之程度，足堪認
    定。從而，被告服用酒類不能安全駕駛動力交通工具而駕駛
    之犯行，業臻明確而可認定，應予依法論科。
二、核被告陳崇榮所為，係犯刑法第185 條之3 之服用酒類不能
    安全駕駛動力交通工具而駕駛罪。
三、原審認被告罪證明確，因而適用刑法第185 條之3 、第41條
    第1 項前段（原判決贅引刑法施行法第1 條之1 ）等規定，
    並審酌被告於飲酒後血液中所含酒精濃度達266MG/DL（換算
    成呼氣中所含酒精濃度為每公升1.33毫克）之情形下，仍貿
    然騎乘機車上路，對於道路交通安全所生危害不小，且關於
    酒後駕車之危害性，政府各相關機關業以學校教育、媒體傳
    播等方式一再宣導，為時甚久，被告應對於該項誡命知之甚
    詳，猶不知警惕，實有未該；暨衡其坦承犯行之犯後態度、
    智識程度等一切情狀，量處拘役50日，並諭知以新臺幣1,00
    0 元折算1 日之易科罰金折算標準，經核原判決認事用法，
    均無不合，量刑亦屬允當。被告空言上訴指摘原判決不當，
    為無理由，應予駁回。
四、按「受二年以下有期徒刑、拘役或罰金之宣告，而有下列情
    形之一，認以暫不執行為適當者，得宣告二年以上五年以下
    之緩刑，其期間自裁判確定之日起算：一未曾因故意犯罪受
    有期徒刑以上刑之宣告者。二前因故意犯罪受有期徒刑以上
    刑之宣告，執行完畢或赦免後，五年以內未曾因故意犯罪受
    有期徒刑以上刑之宣告者。」刑法第74條第1 項定有明文。
    本院審酌被告前無任何犯罪前科，有臺灣高等法院被告前案
    紀錄表在卷可稽，堪認素行良好；又其迭於偵查及本院審理
    時坦認犯行，且表示已知悉己錯，足認被告對自身所為，業
    已深切悔悟，應無再犯之虞，本院因認暫無令被告執行前開
    所受宣告之刑罰之必要，爰為緩刑3 年之諭知，以勵自新。
據上論結，應依刑事訴訟法第455 條之1 第1 項、第3 項、第36
8 條，刑法第74條第1 項第1 款，判決如主文。
本案經檢察官鍾佩真到庭執行職務。
中    華    民    國   100    年    2     月    25    日
                  交通法庭    審判長法  官  徐美麗
                                    法  官  楊宗翰
                                    法  官  許瑜容
以上正本證明與原本無異。
不得上訴。
中    華    民    國   100    年    2     月    25    日
                                    書記官  溫訓暖
附錄本判決論罪科刑法條：
《刑法第185條之3》
服用毒品、麻醉藥品、酒類或其他相類之物，不能安全駕駛動力
交通工具而駕駛者，處1 年以下有期徒刑、拘役或科或併科15萬
元以下罰金。